# 关联交易价格不公允

提问人：zhushengzuo 时间：2021-09-01 23:33:06
陈版主，在审计实务中碰到如下关联方交易问题，望您赐教：
1.采购价格不公允
被审计单位A向其股东股东所控制的企业B采购某原材料，采购价格明显低于市场价格，大约比市场价格低20%-30%左右，该种情况下，作为审计人员需要执行什么样的审计程序，是否需要进行审计调整，调整时应如何考虑
2.销售价格不公允
（ 1 ）被审计单位A与C成立了两个合资公司甲和乙，其中A公司持有甲公司51%股权，C公司持有甲公司49%股权；A公司持有乙公司49%股权，C公司持有乙公司51%股权。
A公司与C公司签订了产品销售协议，约定甲公司每年向乙公司销售一定数量（该数量较大）的某产品，该产品的销售价格按照单位固定成本+折旧成本+合理利润，合理利润根据甲公司和乙公司趋于一致的投资回报率计算，根据今年的量化数据来看，前两年甲向乙的销售价格低于市场价格3%-7%左右，自去年下半年以来，该产品价格急速上涨，目前甲公司向乙公司销售产品的价格已经低于市场价格75%左右。针对该事项，作为审计人员需要执行什么样的审计程序，是否需要进行审计调整，调整时应如何考虑。

回答人：chenyiwei
1 、对于有活跃市场交易或公开市场报价的商品，其公允价值应根据市场交易价格确定。如果只是同类或类似商品有活跃市场交易或公开市场报价，则对同类或类似商品的市场交易价格进行适当调整后确定。在此基础上合理确定标的商品的公允价值和涉及的权益性交易成分。
2 、对于销售价格不公允事项，建议考虑甲公司向乙公司输送利益的原因，考虑A与C是否存在关联方关系或者其他特殊考虑，综合考虑A在该系列交易中的利益变化情况。